臺灣高等法院民事裁定　　　　　　　　 100年度抗字第1257號
　　抗　告　人　錢雲潮
上列抗告人因與交通部臺灣鐵路管理局間遷讓房屋等事件，對於
中華民國100年6月20日臺灣臺北地方法院99年度重訴字第904號
裁定提起抗告，本院裁定如下：
    主  文
原裁定關於抗告人部分廢棄。
    理  由
一、按以一訴主張數項標的者，其價額合併計算之，民事訴訟法
    第77條之2定有明文。又所謂「以一訴主張數項標的」乃指
    利用同一訴訟程序，主張數項標的之謂。單一原告對單一被
    告，利用同一訴訟程序，主張數項標的者，固適用本條之規
    定；單一原告對於數被告，利用同一訴訟程序，同時主張數
    項標的（即共同訴訟）者，亦包含在內，蓋其性質上亦為原
    告利用同一訴訟程序，主張數項標的，就民事訴訟法規定核
    定訴訟標的價額之目的而言，與訴之客觀合併，無本質上差
    異，自應一體適用。
二、查本件相對人於原審主張原審被告黃福春及抗告人無權占有
    其管理之臺北市○○區○○段二小段711地號土地應有部分
    144分之104暨其上建物即台北市○○路317巷1號如原審判決
    附圖（下稱附圖）所示A1、A2、A3及B部分宿舍，依民法第
    470 條第1項前段、第767條及第179條規定，起訴請求渠等
    返還上開建物暨坐落土地，並給付相當於租金之不當得利。
    經原審判命(一)黃福春應將附圖所示A1部分、面積36平方公尺
    之地上物暨坐落土地遷讓返還，將附圖所示A2部分、面積5
    平方公尺之地上物拆除，並返還該部分土地，及給付相當於
    租金之不當得利；(二)錢雲潮應將附圖所示B部分、面積60 平
    方公尺之地上物暨坐落土地遷讓返還，並給付相當於租金之
    不當得利。黃福春與抗告人共同於民國100年6月14日提起上
    訴，原審核定本件訴訟標的價額合計為新台幣（下同）14,
    901,584元，並據此命黃福春與抗告人繳納第二審裁判費214
    ,812元，其等不服，以宿舍於99年8月31日遭人縱火燒毀，
    已無價值，訴訟標的價額核定過高為由提起抗告，原法院認
    定附圖所示A1部分確經燒毀後剩餘部分無法供人居住，現無
    交易價值，撤銷上開裁定關於黃福春部分，復於100年7月7
    日對其單獨核定訴訟標的價額為6,029,747元及命限期補繳
    上訴裁判費，有裁定書可稽。惟本件既屬共同訴訟，揆諸前
    揭說明，訴訟標的價額即應合併計算，原法院僅撤銷原裁定
    關於黃福春部分，另行核定該部分訴訟標的價額，獨留抗告
    人抗告部分尚有可議，抗告人抗告理由雖未及此，惟原裁定
    既不應為部分撤銷，則所餘部分即屬無從維持，爰由本院廢
    棄原裁定，發回原法院考量整體更為適法之處理。另相對人
    請求黃福春自附圖所示A1部分遷出，業經原審為勝訴判決，
    倘黃福春對此聲明不服，則A1部分是否亦應屬其等上訴利益
    之範圍，而應以起訴時之價值納入訴訟標的價額，計算其等
    須繳納第二審裁判費，宜併予查明，爰裁定如主文。
中    華    民    國    100    年    8    月    31    日
                  民事第九庭
                      審判長法  官  黃熙嫣
                            法  官  曾部倫
                            法  官  陳玉完
正本係照原本作成。
本裁定除以適用法規顯有錯誤為理由外，不得再抗告。如提起再
抗告，應於收受後10日內委任律師為代理人向本院提出再抗告狀
。並繳納再抗告費新台幣１千元。
中    華    民    國   100    年    9     月    2     日
                             書記官  鎖瑞嶺